臺灣板橋地方法院刑事判決　　　　　　 94年度易緝字第142號
公　訴　人　臺灣板橋地方法院檢察署檢察官
被　　　告　Ｅ○○
　　　　　　　　　　（現另案羈押在台灣台北看守所）
上列被告因竊盜等案件，經檢察官提起公訴（90年度偵字第7467
、9204號），暨移送併案審理（台灣台北地方法院檢察署92年度
偵字第15661 號、台灣士林地方法院檢察署91年度偵字第2308、
2936號），經本院訊問被告為有罪陳述後，改依簡式審判程序審
理，並判決如下：
    主  文
Ｅ○○連續結夥三人以上、毀越門扇、於夜間侵入住宅竊盜，處
有期徒刑貳年拾月；又連續故買贓物，處有期徒刑拾月。應執行
有期徒刑年陸月。
    事  實
一、Ｅ○○與李沃峰（業經本院另以92年度易緝字第78號判決確
    定在案）基於故買贓物之概括犯意聯絡，自民國89年11月間
    起至90年5 月間止，明知如附表一所示物品，均係來路不明
    ，且為如該附表一所示丙○○等人所失竊之物品，竟仍在台
    北市○○路、萬華區、「光華商場」及台北縣三重市等地之
    不詳跳蚤市場，各以新台幣（下同）1,000 元至4,000 元不
    等之遠低於市價之價格，向年籍姓名不詳之人購入上述如附
    表一所示物品，並藏放在台北縣三重市○○○路26號3 樓，
    以伺機出售牟利。嗣為警於90年5 月15日下午17時許持搜索
    票在上址查獲，並扣得如附表一所示物品，始循線查悉上情
    。
二、Ｅ○○或與林敬貴、或與林敬貴、陳志亮結夥、或與林敬貴
    、黃翔彬結夥，基於竊盜之概括犯意聯絡，自89年11月間起
    至91年1 月22日止，多次於如附表二三四所示之時間、地點
    ，以如附表二三四所示所示方式，竊取如附表二三四所示物
    品，得手後再由Ｅ○○伺機售出牟利，得款後朋分花用。嗣
    為警比對遺留竊案現場之煙蒂上唾液DNA 結果與Ｅ○○相符
    ，始循線查獲上情。
三、案經由台北市政府警察局信義分局及桃園縣政府警察局八德
    分局移送台灣板橋地方法院檢察署檢察官偵查起訴，暨台北
    市政府警察局刑事警察大隊移送台灣士林地方法院檢察署檢
    察官、台北市政府警察局信義分局移送台灣台北地方法院檢
    察署檢察官移送併案審理。
    理  由
一、訊據被告Ｅ○○於本院審理中對於上開犯罪事實均坦承不諱
    ，與同案被告李沃峰於警詢、偵訊及本院92年度易緝字第78
    號案件審理中所述相符，並與同案被告林敬貴於警詢中所述
    一致。此外，就附表一部分，核與證人即被害人丙○○、玄
    ○○、天○○、Ｎ○○、Ｓ○○、亥○○、己○○、子○○
    、Ｉ○○、午○○、丁○○、Ｌ○○、地○○、宙○○、宇
    ○○等人，及證人即被害人Ｇ○○之父Ｄ○○、證人即被害
    人之父未○○於警詢中所為陳述在卷可佐，並有贓物認領保
    管單15紙附卷可憑，（見寅○90年度偵字第9204號卷第18至
    19頁、第22至23頁、第25至31頁、第82至95頁、第98至100
    頁、第102 頁，同署90偵字第7467 號 卷第19至20頁）；另
    就附表二部分，則核與證人即被害人卯○○、乙○○、壬○
    ○、申○○、戌○○、Ｔ○○、Ｋ○○、戊○○、Ｍ○○、
    Ｒ○○、辛○○、丑○○於警詢中所述相符（見士檢91年偵
    字第2936號卷第77至78頁、第173 至174 頁、第178 至183
    頁、第186 至187 頁、第189 至192 頁、第194 至197 頁、
    第199 至202 頁），另有內政部警政署刑事警察局91年3 月
    13日刑醫字第0910040664號鑑驗書一件在卷可佐（見士檢91
    年偵字第2308號卷第170 至171 頁），及贓物認領保管單1
    紙可資佐證（見士檢91年偵字第2936 號 卷第204 頁）；就
    附表三部分，核與證人即被害人Ｕ○○、黃○○、庚○○、
    Ｆ○○○、楊美鵝、Ｐ○○○、Ｂ○○、Ｈ○、Ｏ○○、Ｃ
    ○○、Ｑ○○、辰○○、癸○○、Ｊ○○、甲○○、Ａ○○
    、巳○○、酉○○於警詢中所述相符（見北檢91年偵字第
    4435號卷(二)第215 至223 頁、第225 至230 頁、第246 頁）
    ，並有報案三聯單2 紙及外僑護照遺失案件紀錄1 紙可資佐
    證（見上開北檢卷(一)第32、41、57頁）。足見被告所為自白
    與事實相符，自得採為認定之依據。本件事證明確，被告犯
    行堪以認定。
二、核被告Ｅ○○如附表一所為，係犯刑法第349 條第2 項故買
    贓物罪，被告如附表二三四所為，則係犯刑法第321 條第1
    項第4 款、第2 款、第1 款之結夥三人以上、於夜間侵入住
    宅、毀越門扇竊盜罪，及刑法第321 條第1 項第1 款、第2
    款之於夜間侵入住宅、毀越安全設備竊盜罪，及刑法第321
    條第1 項第3 款之於夜間侵入住宅竊盜罪，及刑法第320 條
    第1 項之普通竊盜罪。被告多次故買贓物犯行，時間緊接，
    且所犯又屬構成要件相同之罪，顯係基於概括犯意為之，應
    以一罪論；又被告多次竊盜及加重竊盜犯行，亦時間緊接，
    所犯均構成要件相同之罪，係基於概括犯意為之，應論以情
    節較重之結夥三人以上、於夜間侵入住宅、毀越門扇竊盜之
    一罪，且均應依連續犯之規定加重其刑。公訴意旨雖未論及
    如附表三四所示之竊盜犯行，然此部分與起訴之附表二所示
    竊盜犯行，有連續犯之裁判上一罪關係，為起訴效力所及，
    本院自得併予審究。被告所犯上開二罪，犯意各別、行為互
    殊，應予分論併罰。又被告與林敬貴、黃翔彬間，及與林敬
    貴、林志亮間，及與林敬貴間，就附表四所示各竊盜犯行，
    各有犯意聯絡及行為分擔，各屬共同正犯。本院審酌被告多
    次侵入住宅之竊盜犯行，不僅嚴重破壞被害人之生活安全感
    ，且嚴重危害社會治安，且被告故買贓物伺機出售牟利，導
    致被害人難以追索失竊物品，增加警方查緝難度，助長竊盜
    犯行猖獗等所生危害程度，與被害人已領回部分失竊物品，
    損失減輕，並考量其犯罪後坦承犯行之態度等一切情狀，量
    處如主文所示之刑，以資懲儆。
三、末按「除被告所犯為死刑、無期徒刑、最輕本刑為三年以上
    有期徒刑之罪或高等法院管轄第一審案件者外，於前條第一
    項程序進行中，被告先就被訴事實為有罪之陳述時，審判長
    得告知被告簡式審判程序之旨，並聽取當事人、代理人、辯
    護人及輔佐人之意見後，裁定進行簡式審判程序」，刑事訴
    訟法第273 條之1 定有明文。經查，本件被告涉犯之刑法第
    321 條第1 項加重竊盜罪、第349 條第2 項故買贓物罪等，
    法定本刑均非最輕本刑為三年以上有期徒刑之罪，且被告於
    本院準備程序期日中已就被訴事實為有罪之陳述，經告知被
    告簡式審判程序之旨後，被告及公訴人對於本件改依簡式審
    判程序審理亦均表示無意見，是本院即依前揭刑事訴訟法規
    定，裁定本件進行簡式審判程序，附此敘明。
據上論斷，應依刑事訴訟法第273 條之1 第1 項、第299 條第1
項前段，第28條、第56條、刑法第321 條第1 項第4 款、第2 款
、第1 款、第349 條第2 項，罰金罰鍰提高標準條例第1 條前段
，判決如主文。
本案經檢察官魏正杰到庭執行職務。
中　　華　　民　　國　　94　　年　　11　　月　　29　　日
                  刑事第十五庭  法　官  汪怡君
上列正本證明與原本無異。
如不服本判決，應於送達後十日內向本院提出上訴狀。
                                書記官  李郁禎
中　　華　　民　　國　　94　　年　　11　　月　　30　　日
附錄本案論罪科刑法條全文：
中華民國刑法第321條
犯竊盜罪而有左列情形之一者，處六月以上、五年以下有期徒刑
：
一、於夜間侵入住宅或有人居住之建築物、船艦或隱匿其內而犯
    之者。
二、毀越門扇、牆垣或其他安全設備而犯之者。
三、攜帶兇器而犯之者。
四、結夥三人以上而犯之者。
五、乘火災、水災或其他災害之際而犯之者。
六、在車站或埠頭而犯之者。
前項之未遂犯罰之。
中華民國刑法第349條
收受贓物者，處三年以下有期徒刑、拘役或五百元以下罰金。
搬運、寄藏、故買贓物或為牙保者，處五年以下有期徒刑、拘役
或科或併科一千元以下罰金。
因贓物變得之財物，以贓物論。
